臺灣士林地方法院刑事判決　　　　　　　 96年度訴字第339號
公　訴　人　臺灣士林地方法院檢察署檢察官
被　　　告　甲○○
上列被告因違反毒品危害防制條例案件，經檢察官提起公訴（95
年度毒偵字第2115號），被告於準備程序中就被訴事實為有罪之
陳述，經合議庭裁定認本件宜由受命法官獨任進行簡式審判程序
審理，並判決如下：
    主  文
甲○○施用第一級毒品，累犯，處有期徒刑拾月。
    事實及理由
一、犯罪事實
    甲○○前於民國90年、92年間因施用毒品案件，分別經法院
    判處有期徒刑4 月、8 月及5 月、10月確定，上開案件接續
    執行，甫於94年8 月6 日執行完畢。又因施用毒品案件經裁
    定強制戒治處分，第1 次於90年12月16日執行完畢釋放，第
    2 次於93年1 月9 日因毒品危害防制條例修正而停止戒治出
    所。又於94年11月底某日起至95年5 月28日晚上10時許止，
    施用第一級毒品海洛因，經臺灣高等法院於95年9 月19 日
    ，以95年度上訴字第2909號判處有期徒刑1 年1 月，並於95
    年10月11日確定，已於95年12月11日入監服刑中。詎不知悔
    改，於上揭強制戒治執行完畢釋放並經法院判處罪刑確定後
    5 年內，於95年10月3 日下午1 時50分許為警查獲採尿回溯
    前1 、2 日內某時，在台北市○○區○○路3 段132 號住處
    ，以針筒注射之方式，施用第一級毒品海洛因1 次，嗣經警
    於95年10月3 日下午1 時50分許，在台北市○○區○○路3
    段132 號查獲，經警採尿送驗結果呈嗎啡、可待因陽性反應
    ，始查悉上情。
二、程序事項
    本件被告所犯並非死刑、無期徒刑、最輕本刑為3 年以上有
    期徒刑之罪或高等法院管轄第一審案件，其於準備程序進行
    中，先就被訴事實為有罪之陳述，經告知其簡式審判程序之
    旨，並聽取公訴人及被告之意見後，本院合議庭依刑事訴訟
    法第273 條之1 第1 項之規定，裁定由受命法官獨任進行簡
    式審判程序，合先敘明。
三、證據名稱
(一)被告自白：被告甲○○於檢察官偵查、本院準備程序及審理
    中自白上述犯罪事實，其任意自白核與下列事證相符，自應
    採為證據（見偵查卷第52頁、本院96年5 月1 日準備程序及
    同日審判筆錄）。
(二)書證
  臺灣尖端先進生技醫藥股份有限公司95年10月13日出具之實
    驗室檢體編號AB97840 號濫用藥物檢驗報告及尿液檢體委驗
    單各1 紙（詳偵卷第39頁）：被告經警查獲後採集之尿液檢
    體經檢驗結果，呈海洛因代謝物嗎啡之陽性反應。按目前常
    用檢驗尿液中是否有毒品反應之方法，其以酵素免疫分析法
    為初步篩檢者，因對於類似結構之成分，亦可能產生反應（
    即所謂偽陽性），故需再採用另一種不同分析原理之檢驗方
    法進行確認；如經行政院衛生署認可之檢驗機構採用氣相層
    析質譜儀分析法進行確認者，即不致產生偽陽性反應；此經
    行政院衛生署管制藥品管理局以92年6 月20日管檢字第0920
    004713號函釋明在案（見行政院衛生署管制藥品管理局「濫
    用藥物檢驗相關解釋彙編」，94年3 月）。查被告為警緝獲
    後所採集之尿液檢體，經臺灣尖端先進生技醫藥股份有限公
    司採取初步檢驗（酵素免疫分析法）及確認檢驗（氣相層析
    質譜儀分析法）之雙重檢驗方式，檢驗結果呈嗎啡之陽性反
    應已如前述，依上開報告所示，其所進行者已包括初步檢驗
    及確認檢驗等過程，不致出現偽陽性反應，故其檢驗結果，
    核足據為對被告為不利之認定。
  臺灣高等法院95年度上訴字第2909號刑事判決、法務部全國
    檢察官線上查詢刑案人犯在監所最新資料報表及臺灣高等法
    院被告前案紀錄表各1 份。
(三)綜上積極證據，上述犯罪事實已得確切之證明，被告犯行堪
    以認定，應依法論罪科刑。
四、論罪科刑理由
(一)查海洛因係毒品危害防制條例第2 條第2 項第1 款所定之第
    1 級毒品。核被告甲○○所為，係犯毒品危害防制條例第10
    條第1 項之施用第1 級毒品罪。被告施用第1 級毒品前後，
    持有第1 級毒品海洛因之低度行為，應為其施用第1 級毒品
    之高度行為所吸收，不另論罪。
(二)被告曾受有前揭犯罪事實欄所載之科刑及執行完畢紀錄，有
    本院卷附臺灣高等法院被告全國前案紀錄表可按，其於5 年
    以內故意再犯有期徒刑以上之本罪者，為累犯，應依刑法第
    47條第1 項之規定加重其刑。
(三)爰審酌被告多次違反毒品危害防制條例案件，並因犯施用毒
    品案件，經送強制戒治及判刑確定，仍不知戒絕，再度觸犯
    本件犯行，一再戕害己身，顯示其定力不足、意志不堅、易
    受外界誘惑，惟念其施用毒品乃戕害自己身心健康，及其到
    案後坦承犯行，態度良好等一切情狀，量處如主文所示之刑
    。
五、應適用之法條
    刑事訴訟法第273 條之1 第1 項、第299 條第1 項前段、第
    310 條之2 、第454 條第1 項，毒品危害防制條例第10條第
    1 項，刑法第11條、第47條第1 項。
六、上訴方式之曉示
    如不服本判決，得於收受送達後10日內，向本院提出上訴書
    狀，上訴於臺灣高等法院。
本案經檢察官方祥鴻到庭執行職務。
中　　華　　民　　國　　96　　年　　 5　　月　　15　　日
                  刑事第五庭法  官  汪梅芬
以上正本證明與原本無異。
如不服本判決，應於判決送達後10日內，向本院提出上訴狀。
                            書記官  張馨尹
中　　華　　民　　國　　96　　年　　5 　　月　　15　　日
附本案論罪科刑法條全文：
毒品危害防制條例第10條第1 項
施用第一級毒品者，處 6 月以上 5 年以下有期徒刑。
